【裁判字號】    97,交聲,1975
【裁判日期】    970915
【裁判案由】    交管條例聲異
【裁判全文】
臺灣板橋地方法院刑事裁定            97年度交聲字第1975號
原處分機關  臺北市交通事件裁決所
異  議  人
即受處分人  甲○○
上列異議人即受處分人因違反道路交通管理處罰條例事件，對於
臺北市交通事件裁決所中華民國97年7 月17日所為之處分（原處
分案號：北市裁罰字第裁22-ZAQ041391號），聲明異議，本院裁
定如下：
    主  文
異議駁回。
    理  由
一、原處分意旨略以：異議人即受處分人甲○○於民國97年1 月
    11日18時26分許，駕駛車號9289-QK 號自用小客車，通過國
    道高速公路泰山收費站南下第19車道處，有「汽車行駛於應
    繳費之公路不依規定繳費（走錯車道－小車行駛大車車道）
    （97年1 月11日18時26分過違規地點，經通知補繳，繳費期
    限97年2 月25日止未補繳）」之違規行為，經國道公路警察
    局第一警察隊泰山分隊警員檢附採證照片於97年5 月21日填
    製內政部警政署國道公路警察局公警局交字第ZAQ041391 號
    舉發違反道路交通管理事件通知單（下稱舉發通知單）逕行
    舉發，並經原處分機關於97年7 月17日以北市裁罰字第裁22
    -ZAQ041391號違反道路交通管理事件裁決書，依道路交通管
    理處罰條例第27條第1 項規定，裁處罰鍰新臺幣（下同）3,
    000 元。
二、異議意旨略以：伊未曾收到遠通電收股份有限公司任何通知
    補繳款項之簡訊或單據，且伊經詢問第一投遞科中正第一股
    獲悉遠通電收股份有限公司所寄送之通行費補繳通知單，收
    件人非伊本人，故伊不知應補繳通行費，並非故意漏繳，為
    此聲明異議，請求撤銷原處分云云。
三、按汽車行駛於應繳費之公路、橋樑、隧道或輪渡，不依規定
    繳費者，處汽車所有人或駕駛人新臺幣3,000 元以上6,000
    元以下罰鍰，並追繳欠費，道路交通管理處罰條例第27條第
    1 項定有明文。
四、經查：異議人於前揭時、地，駕駛車號9289-QK 號自用小客
    車，行經國道高速公路泰山收費站南下第19車道處，未依規
    定繳費之情，為異議人所不爭執，且有舉發通知單1 紙及採
    證照片1 幀在卷足憑，堪信屬實。異議人雖以前詞置辯，然
    按交通部臺灣區○道○○○路局（下稱本局）為辦理電子收
    費申裝及欠費追繳作業，依據公路通行費徵收管理辦法（下
    稱本辦法）相關規定訂定交通部臺灣區○道○○○路局電子
    收費申裝及欠費追繳作業注意事項；又依本辦法第15條，用
    路人不依規定繳費者，營運單位應依用路人不同之欠費行為
    ，依本局查明之車籍資料，製發「補繳通行費及作業處理費
    通知單」，追繳通行費並加收作業處理費用；用路人應於通
    知單所列之繳費期限內完成補繳程序，逾期未繳納則移送相
    關警察單位依法處理，交通部臺灣區○道○○○路局電子收
    費申裝及欠費追繳作業注意事項第1 條、第13條第1 項、第
    17條第3 項分別定有明文。依據上開規定，本件異議人雖因
    小車行駛大車車道致無法完成ＥＴＣ扣款交易，營運單位即
    遠通電收股份有限公司應依上開處理程序向異議人追繳通行
    費，倘異議人未於通知單所列之繳費期限內完成補繳程序，
    即由遠通電收股份公司移送相關警察單位依上開道路交通管
    理處罰條例第27條第1 項之規定處理。查本件通行費補繳通
    知單之送達程序，係以異議人之車籍地即「臺北市中正區○
    ○○路○ 段30」為送達處所，並經郵務士於97年2 月5 日送
    達於該址，而由設於該址經營之嘉琪襪子店之人員收受之情
    ，有中華郵政股份有限公司臺北郵局97年9 月9 日北一投字
    第097060130 號函暨撤號郵件收件回執及區段投遞簽收清單
    各1 紙附卷可稽，足徵前揭通行費補繳通知單已於97年2 月
    5 日合法送達於異議人。是異議人辯稱：未收到通行費補繳
    通知單云云，無非事後推卸之詞，不足採信。
五、綜上所述，本件異議人確有於前揭時、地，有「汽車行駛於
    應繳費之公路不依規定繳費（走錯車道－小車行駛大車車道
    ）」之違規行為，事證明確。從而，原處分機關依道路交通
    管理處罰條例第27條第1 項之規定，裁處罰鍰3,000 元，其
    認事用法均無違誤，裁罰亦無不當，本件異議為無理由，應
    予駁回。
據上論斷，應依道路交通管理處罰條例第87條第2 項，道路交通
案件處理辦法第19條，裁定如主文。
中    華    民    國    97    年    9     月    15    日
                  交通法庭      法  官  鄧雅心
以上正本證明與原本無異。
如不服本裁定應於送達後5 日內向本院提出抗告狀。
                                書記官  王小芬
中    華    民    國    97    年    9     月    15    日


司法院資訊處製作；財團法人民間司法改革基金會備份。
